最  高  行  政  法  院  裁  定
110年度聲再字第270號
聲  請  人  林睿駿                                      

上列聲請人因與相對人國立臺北商業大學間有關教育事務事件，
對於中華民國110年6月24日本院110年度聲再字第124號裁定，聲
請再審，本院裁定如下：
　　主  文
再審之聲請駁回。
再審訴訟費用由聲請人負擔。
　　理  由
一、按對於確定裁定聲請再審，應依行政訴訟法第283條準用第2
    77條第1項第4款之規定表明再審理由，此為必須具備之程式
    。所謂表明再審理由，必須指明確定裁定有如何合於再審事
    由之具體情事，始為相當。倘僅泛言有何條款之再審事由，
    而無具體情事者，尚難謂已合法表明再審理由。如未表明再
    審理由，法院無庸命其補正。
二、緣聲請人前經相對人以民國100年4月15日北商技人字第1000
    003387號考績通知書，核定99年年終考績為丁等，並以同日
    北商技人字第1000004275號令予以免職（下稱免職處分）。
    聲請人不服該免職處分，循序提起行政訴訟，臺北高等行政
    法院（下稱原法院）以101年度訴字第19號裁定駁回，本院1
    01年度裁字第2075號裁定維持而告確定。嗣聲請人於100年9
    月14日立具「確認請求書」，請求向教育部確認訴外人賴振
    昌不具相對人（原名為國立臺北商業技術學院，103年8月起
    更名為國立臺北商業大學）校長遴選資格及相對人所為累計
    2大過之停職及免職處分無效。經教育部以100年12月1日臺
    人㈠字第1000215947號書函（下稱系爭函文）復聲請人以「…
    …有關國立臺北商業技術學院賴振昌校長96年遴選校長時年
    資採計疑義一節：……㈡據學校函報，賴校長係國立臺灣大學
    商學研究所博士，曾任會計師事務所會計師3年以上，……，
    符合上開規定。……另有關案內臺端指陳『賴校長核發臺端99
    年度累計2大過以上停職免職之處分，未經本部考績委員會
    決定，……一節』：……㈡……國立臺北商業技術學院設有考績委員
    會，爰依上開規定，該校公務人員考績案應由該校自行核定
    ，免送本部考績委員會」等語。聲請人不服系爭函文，循序
    提起行政訴訟，原法院認系爭函文非行政處分，而以101年
    度訴字第1438號裁定駁回其訴；聲請人提起抗告，本院以10
    2年度裁字第1675號裁定，就系爭函文「說明三」及該部分
    之訴願決定予以廢棄發回，並駁回其餘抗告。原法院以102
    年度訴更一字第138號案受理上開發回部分，聲請人於更審
    時具狀變更以相對人為被告，嗣具狀追加教育部、公務人員
    保障暨培訓委員會（下稱保訓會）、銓敍部、賴振昌為被告
    ，並就訴之聲明為追加、撤回、變更、更正等，相對人對於
    聲請人歷次所為訴之變更、追加，均表示不同意。原法院就
    實體部分，以102年度訴更一字第138號判決駁回，經本院10
    5年度判字第502號判決維持；就追加被告部分，以102年度
    訴更一字第138號裁定駁回，及本院以105年度裁字第1246號
    裁定駁回聲請人之抗告而告確定。嗣聲請人對前開本院105
    年度裁字第1246號裁定聲請再審，經本院以106年度裁字第7
    41號裁定駁回，聲請人再對本院106年度裁字第741號裁定聲
    請再審，經本院107年度裁字第952號裁定駁回。聲請人復於
    110年4月9日對本院105年度裁字第1246號裁定聲請再審，因
    逾再審期間，經本院110年度聲再字第124號裁定（下稱原確
    定裁定）駁回。聲請人復以原確定裁定有行政訴訟法第273
    條第1項第5款再審事由，對本院原確定裁定聲請再審。
三、聲請意旨略以：依公務人員考績法第14條規定可知，主管機
    關固有核定權限，但非最終處分機關，銓敘審定權之權限機
    關為銓敘部，主管機關為教育部，惟公務人員考績法並未賦
    予主管機關得以行政處分剝奪公務人員身分，相對人即無免
    職之形成權，同法賦予銓敘部有銓敘審定處分權，故得為處
    分之機關為銓敘部，無銓敘審定之行政機關，以人事命令通
    知聲請人免職停職，並未對外直接發生免職停職之法律效果
    ，核屬觀念通知，而非行政處分。因此，公務人員對於銓敘
    審定結果，如有不服，自得提起行政訴訟。然本件聲請人迄
    未收到銓敘部之銓敘審定書，及至委任律師閱卷，始知銓敘
    部並未作成聲請人免職銓敘審定書，相對人即無停職之依據
    ，且因相對人並未送達銓敘部銓敘審定書，致無從計算未曾
    送達之銓敘審定書之期日，以計算再審期間。另聲請人原列
    銓敘部為被告，因相對人主張其免職處分係以銓敘部100年3
    月26日部銓三字第1003336381號函為依據作成，致本院誤以
    為相對人係有權作成該處分，逕而以105年度判字第502號判
    決駁回聲請人之上訴而告確定。然相對人係為挾怨報復聲請
    人舉發渠等相關公務員違法失職事件，而對聲請人為免職停
    職處分，且相對人未舉證有銓敘審定書，故其人事命令非有
    權代理或有處分權限，其自始不生效力，依行政訴訟法第27
    3條第1項第5款規定，得為再審之理由，其對本院原確定裁
    定聲請再審，不受同法第276條之拘束等語。
四、經查，本院原確定裁定係以聲請人對於本院105年度裁字第1
    246號裁定聲請再審，該裁定係於105年10月26日送達聲請人
    而告確定，有卷附送達證書足據。是再審之30日不變期間自
    上開裁定確定時起算，因聲請人送達處所在臺北市，毋庸扣
    除在途期間，計至105年11月25日（星期五）即告屆滿。聲
    請人遲至110年4月9日（本院收受聲請人書狀最早日期）始
    聲請再審，顯已逾期，且聲請人亦未主張或舉證再審理由有
    發生或知悉在後之情，其再審聲請自非合法等詞，為其論據
    。茲聲請人於本件再審聲請狀內表明之再審理由，無非重述
    其在前訴訟程序書狀之主張，對於本院原確定裁定以其再審
    不合法予以駁回，究有如何合於行政訴訟法第273條第1項第
    5款規定之具體情事，則未據敘明，依首揭規定及說明，其
    聲請再審自非合法。
五、據上論結，本件聲請為不合法。依行政訴訟法第283條、第2
    78條第1項、第104條、民事訴訟法第95條、第78條，裁定如
    主文。
中　　華　　民　　國　　111 　年　　3 　　月　　10　　日
                    最高行政法院第二庭
                        審判長法官  吳  東  都　
                              法官　陳  國  成
                              法官　王  俊  雄　
                              法官　侯  志  融
                              法官　林  妙  黛

以  上  正  本  證  明  與  原  本  無  異
中　　華　　民　　國　　111 　年　　3 　　月　　10　　日
　　　　　　　　　　　　　　　書記官　廖　仲　一